臺灣高雄地方法院刑事判決　　　　　　94年度訴字第1022號
公　訴　人　臺灣高雄地方法院檢察署檢察官
被　　　告　乙○○　男　28歲.
上列被告因毒品危害防制條例案件，經檢察官提起公訴（九十四
年度毒偵字第二一七四號），本院改依簡式審判程序審理，判決
如下：
    主  文
乙○○連續施用第一級毒品，累犯，處有期徒刑玖月；又施用第
二級毒品，累犯，處有期徒刑參月。應執行有期徒刑拾月。
    事  實
一、乙○○前因竊盜案件，經臺灣高等法院高雄分院以九十一年
    度上易字第一四０九號判決，判處有期徒刑八月確定，於民
    國九十二年十月二十五日執行完畢。又乙○○曾因施用毒品
    案件，經本院以八十九年度毒聲字第四一七八號裁定送觀察
    、勒戒後，認有繼續施用毒品傾向，而由本院以八十九年度
    毒聲字第四六九八號裁定令入戒治處所施以強制戒治，嗣經
    本院以八十九年度毒聲字第九一四四號裁定停止戒治，復經
    本院以九十年度毒聲字第三０二七號裁定撤銷停止戒治，於
    九十一年二月二十日強制戒治執行完畢，惟因此一施用毒品
    案件，另經本院以八十九年度訴字第一八０三號判決，判處
    有期徒刑十月確定，於強制戒治執行完畢後直接接續執行徒
    刑，而於九十一年十二月十七日釋放。詎其仍不知戒絕毒癮
    ，明知海洛因及甲基安非他命，分別經公告列為毒品危害防
    制條例第二條第二項第一款之第一級毒品及同條項第二款之
    第二級毒品，不得非法持有、施用，猶於前開強制戒治執行
    完畢釋放後五年內，基於施用第一級毒品海洛因之概括犯意
    ，自九十四年一月中旬某日起至同年二月四日上午六時許，
    在其位於高雄市小港區福德西巷四一號之三之住處，以將第
    一級毒品海洛因加水置於針筒內注射雙手靜脈血管之方式，
    連續施用第一級毒品海洛因多次。又其另基於施用第二級毒
    品甲基安非他命之犯意，於九十四年二月五日凌晨一時三十
    分許起回溯二十四小時內之某時點，在某不詳地點，施用第
    二級毒品甲基安非他命一次。嗣於九十四年二月四日夜間十
    時許，在高雄縣鳳山市○○○路五八巷十八號前，魏宏榮與
    同車友人董須量，因形跡可疑遭警盤查，在該車內查獲董須
    量所有之注射針筒一支及美娜水一瓶，復經魏宏榮同意下採
    集其尿液送檢，發現呈嗎啡及甲基安非他命陽性反應，因而
    知悉上情。
二、案經高雄市政府警察局苓雅分局移送臺灣高雄地方法院檢察
    署檢察官偵查起訴。
    理  由
一、按本件被告乙○○所犯係死刑、無期徒刑、最輕本刑為三年
    以上有期徒刑以外之罪，其於準備程序就前揭被訴事實為有
    罪之陳述，經受命法官告知簡式審判程序之旨，並聽取其與
    公訴人之意見後，本院認無不得或不宜改依簡式審判程序進
    行之處，爰依刑事訴訟法第二百七十三條之一第一項、第二
    百八十四條之一，裁定本件由受命法官獨任進行簡式審判程
    序，合先敘明。
二、上揭犯罪事實，業據被告乙○○於本院審理中坦承不諱，且
    其為警查獲後採集尿液送檢之檢驗結果，係呈施用第一級毒
    品海洛因後所會出現之嗎啡陽性反應，及施用第二級毒品甲
    基安非他命後所會出現之甲基安非他命陽性反應，有高雄市
    立凱旋醫院九十四年三月一日第00000000號、高雄
    醫學大學附設中和紀念醫院九十四年五月十日第00000
    000號濫用藥物尿液檢驗報告，暨高雄市政府警察局苓雅
    分局偵辦毒品案件嫌疑人尿液採證代碼對照表在卷可稽，則
    被告前開於本院審理中之自白顯與事實相符，堪以採信。而
    被告前因施用毒品案件，經本院以八十九年度毒聲字第四一
    七八號裁定送觀察、勒戒後，認有繼續施用毒品傾向，而由
    本院以八十九年度毒聲字第四六九八號裁定令入戒治處所施
    以強制戒治，嗣經本院以八十九年度毒聲字第九一四四號裁
    定停止戒治，復經本院以九十年度毒聲字第三０二七號裁定
    撤銷停止戒治，於九十一年二月二十日強制戒治執行完畢，
    惟因此一施用毒品案件，另經本院以八十九年度訴字第一八
    ０三號判決，判處有期徒刑十月確定，於強制戒治執行完畢
    後直接接續執行徒刑，於九十一年十二月十七日釋放等情，
    有臺灣高雄地方法院檢察署刑案資料查註紀錄表及臺灣高等
    法院被告前案紀錄表在卷可憑。綜上所述，被告於強制戒治
    執行完畢釋放後，五年內再犯施用第一級毒品海洛因及第二
    級毒品甲基安非他命之犯行至明，本件事證明確，被告犯行
    堪以認定。
三、按海洛因及甲基安非他命，分別係毒品危害防制條例第二條
    第二項第一款所稱之第一級毒品及同條項第二款所稱之第二
    級毒品，故核被告乙○○所為，係犯該條例第十條第一項之
    施用第一級毒品罪及同條第二項之施用第二級毒品罪。被告
    持有第一級毒品海洛因及第二級毒品甲基安非他命後，進而
    施用，其持有之低度行為均應為施用之高度行為所吸收，不
    另論罪。被告先後多次施用第一級毒品海洛因犯行，時間緊
    接，犯罪構成要件相同，顯係基於概括犯意為之，應依連續
    犯之規定論以一罪，並加重其刑。又被告所犯上開二罪間，
    犯意各別、行為互殊，觸犯構成要件相異之罪名，自應分論
    併罰。被告前因竊盜案件，經臺灣高等法院高雄分院以九十
    一年度上易字第一四０九號判決，判處有期徒刑八月確定，
    於九十二年十月二十五日執行完畢等情，有前開臺灣高等法
    院被告前案紀錄表及臺灣高雄地方法院檢察署被告之刑案資
    料查註紀錄表在卷可稽，其受有期徒刑執行完畢，五年內再
    犯本件最重本刑為有期徒刑以上之罪，為累犯，應依刑法第
    四十七條規定加重其刑，並就連續施用第一級毒品罪部分遞
    加重之。爰審酌被告經強制戒治後，尚未能戒絕毒癮，足證
    前開保安處分措施實難矯治其惡性，惟念及其犯後坦承罪行
    ，態度良好，而所犯係為自戕行為，尚未對他人造成實害等
    一切情狀，分別量處如主文所示之刑，並定應執行之刑，以
    資懲儆。
據上論斷，應依刑事訴訟法第二百七十三條之一第一項、第二百
八十四條之一、第二百九十九條第一項前段，毒品危害防制條例
第十條第一項、第二項，刑法第十一條前段、第五十六條、第四
十七條、第五十一條第五款，判決如主文。
本案經檢察官甲○○到庭執行職務。
中　　華　　民　　國　　九十四　　年　六　月　　十七　日
                  刑事第六庭    法　官 陳君杰
以上正本證明與原本無異。
如不服本判決，應於判決送達後十日內，向本院提出上訴狀。
中　　華　　民　　國　　九十四　　年　六　月　　十七　日
                                書記官 陳昱良
附錄本判決論罪科刑法條全文：
毒品危害防制條例第十條
施用第一級毒品者，處六月以上五年以下有期徒刑。
施用第二級毒品者，處三年以下有期徒刑。
